臺灣臺北地方法院民事裁定
111年度聲字第591號
聲  請  人  許瓊月  

            陳彥瑋  
相  對  人  長鑫資產管理股份有限公司

法定代理人  潘代鼎  
上列當事人間停止執行事件，本院裁定如下：
    主  文
聲請人供擔保新臺幣貳萬元後，本院一一一年度司執字第一一二
八四一號清償債務強制執行事件對於聲請人之強制執行程序，於
本院一一一年度訴字第五一一六號債務人異議之訴事件訴訟程序
終結前，應予停止。
    理  由
一、按有回復原狀之聲請，或提起再審或異議之訴，或對於和解
    為繼續審判之請求，或提起宣告調解無效之訴，撤銷調解之
    訴，或對於許可強制執行之裁定提起抗告時，法院因必要情
    形或依聲請定相當並確實之擔保，得為停止強制執行之裁定
    ，強制執行法第18條第2項定有明文。又法院定擔保金額而
    准許停止強制執行之裁定者，該項擔保係備供債權人因停止
    執行所受損害之賠償，其數額應依標的物停止執行後，債權
    人未能即時受償或利用該標的物所受之損害額，或其因另供
    擔保強制執行所受之損害額定之，非以標的物之價值或其債
    權額為依據（最高法院91年度台抗字第429號裁判意旨參照
    ）。申言之，應以債權人因執行程序之停止，致原預期受償
    之時間延後所生之損害，為定擔保數額之依據。又依通常社
    會觀念，使用金錢之對價即為利息。執行債權倘為金錢債權
    ，債權人因執行程序停止，致受償時間延後，通常應可認係
    損失停止期間利用該債權總額所能取得之利息。再依民法第
    233條第1項前段、第203條規定，遲延之債務，以支付金錢
    為標的者，債權人得請求依法定利率計算之遲延利息；應付
    利息之債務，其利率未經約定，亦無法律可據者，週年利率
    為5%。此項遲延利息之本質屬於法定損害賠償，亦可據為金
    錢債權遲延受償所可能發生之損害之賠償標準。
二、本件聲請意旨略以：相對人即債權人持其前手債權人安泰商
    業銀行股份有限公司（下稱安泰銀行）對聲請人之被繼承人
    陳達祥取得之本院93年度促字第28055號支付命令暨其確定
    證明書（下稱系爭支付命令）為執行名義，聲請對聲請人即
    債務人強制執行新臺幣（下同）12萬1,366元及其利息、違
    約金、程序費用及執行費用，經本院以111年度司執字第112
    841號清償債務強制執行事件（下稱系爭執行事件）受理。
    然陳達祥係於民國93年積欠安泰銀行債務，迄今已超過15年
    ，故相對人本件債權已罹於消滅時效，不得對聲請人強制執
    行，系爭執行事件對於聲請人所為之強制執行程序應予撤銷
    。聲請人已依法提起債務人異議之訴，為免造成不可回復之
    損害，爰聲請於該債務人異議之訴事件終結前停止執行等語
    。
三、經查，本件聲請人以其業已向本院提起債務人異議之訴（11
    1年度訴字第5116號）為由，聲請裁定停止系爭執行事件對
    其之強制執行程序，經本院依職權調取系爭執行程序案卷及
    該債務人異議之訴卷宗核實，且系爭執行事件對於聲請人之
    執行程序尚未終結，是聲請人聲請停止執行，核與前開強制
    執行法規定相符，應予准許。本院審酌相對人因本件停止執
    行所受之可能損失，應係其未能即時取償之此期間利息損害
    ，而相對人於系爭執行事件係對聲請人聲請執行12萬1,366
    元本金及其利息、違約金與執行程序費用，而聲請人所提本
    件訴訟之訴訟標的價額係要排除相對人上開聲請執行之債權
    數額，訴訟標的價額應為12萬1,366元，應適用簡易程序，
    參考各級法院辦案期限實施要點規定，一、二審簡易程序審
    判案件之期限分別為10個月、2年，推估聲請人因提起本件
    債務人異議訴訟獲准停止執行致執行延宕期間約為2年10個
    月即34個月，故相對人因聲請人聲請停止執行所受可能損害
    額約為1萬7,194元（計算式：12萬1,366元×5%÷12×34=1萬7,
    194元，元以下四捨五入），是本院認聲請人供擔保金額應
    以其概數2萬元為適當，聲請人為相對人提供前開擔保金額
    後，方得停止執行。
四、爰裁定如主文。
中　　華　　民　　國　　111 　年　　11　　月　　3 　　日
                  民事第二庭  法　官　林伊倫
以上正本係照原本作成。
如不服本裁定應於送達後10日內向本院提出抗告狀，並繳納抗告
費新臺幣1,000元。　　　
中　　華　　民　　國　　111 　年　　11　　月　　3 　　日
                              書記官　黃品蓉